lt-LT: Inverterio tipas: Modifikuota sinusinė banga; Grynoji sinusinė banga; Stačiakampė banga; Kita
pt-PT: Tipo de inversor: Onda sinusoidal modificada; Onda sinusoidal pura; Onda quadrada; Outro
th: ประเภทอินเวอร์เตอร์: คลื่นไซน์ดัดแปลง; คลื่นไซน์บริสุทธิ์; คลื่นสี่เหลี่ยม; อื่นๆ
cs: Typ měniče napětí: Upravená sinusová vlna; Čistá sinusová vlna; Obdélníková vlna; Jiné
de: Wechselrichtertyp: Modifizierte Sinuswelle; Reine Sinuswelle; Rechteckschwingung; Sonstiges
es: Tipo de inversor: Onda sinusoidal modificada; Onda sinusoidal pura; Ola cuadrada; Otros
nl: Omvormertype: Gemodificeerde sinusomvormer; Zuivere sinusomvormer; Blokgolfomvormer; Andere
vi: Loại biến tần: Sóng mô phỏng hình sin; Sóng sin chuẩn; Sóng vuông; Khác
ko: 인버터 유형: 수정 사인파; 순수 사인파; 구형파; 기타
pt-BR: Tipo de inversor: Onda senoidal modificada; Onda senoidal pura; Onda quadrada; Outro
da: Invertertype: Modificeret sinusbølge; Ren sinusbølge; Firkantet bølge; Andet
fr: Type d’onduleur: Onde sinusoïdale modifiée; Onde sinusoïdale pure; Signal carré; Autre
it: Tipo di inverter: Onda sinusoidale modificata; Onda sinusoidale pura; Onda quadra; Altro
sl-SI: Vrsta pretvornika: Spremenjen sinusni val; Čisti sinusni val; Kvadratni val; Drugo
zh-CN: 逆变器类型: 修正正弦波; 纯正弦波; 方波; 其他
bg-BG: Тип инвертор: Модифицирана синусоидална вълна; Чиста синусоидална вълна; Квадратна вълна; Други
ru: Тип инвертора: Модифицированная синусоида; Чистая синусоида; Квадратная волна; Другой
en: Inverter type: Modified sine wave; Pure sine wave; Square wave; Other
hu: Inverter típusa: Módosított szinuszhullám; Tiszta szinuszhullám; Négyszöghullám; Egyéb
el: Τύπος μετατροπέα: Τροποποιημένο ημιτονοειδές κύμα; Καθαρό ημιτονοειδές κύμα; Τετράγωνο κύμα; Άλλο
fi: Vaihtosuuntaintyyppi: Modifioitu siniaalto; Puhdas siniaalto; Kanttiaalto; Muu
nb: Omformertype: Modifisert sinusbølge; Ren sinusbølge; Firkantbølge; Annet
ja: インバータータイプ: 修正正弦波; 純粋な正弦波; 方形波; その他
ro-RO: Tip invertor: Undă sinusoidală modificată; Undă sinusoidală pură; Undă pătrată; Altele
tr: İnvertör Tipi: Modifiye sinüs dalgası; Saf sinus dalgası; Kare dalgası; Diğer
hr-HR: Vrsta invertera: Modificirani sinusni val; Čisti sinusni val; Kvadratni val; Ostalo
pl: Typ falownika: Zmodyfikowana fala sinusoidalna; Czysta fala sinusoidalna; Fala prostokątna; Inne
sv: Typ av växelriktare: Modifierad sinusvåg; Ren sinusvåg; Fyrkantsvåg; Övrigt
zh-TW: 逆變器類型: 仿正弦波; 純正弦波; 方波; 其他
sk-SK: Typ meniča: Modifikovaná sínusoida; Čistá sínusoida; Štvorcová vlna; Iné